臺灣高等法院臺中分院刑事裁定　　　　　　　　　　　　九十四年度聲再字第三號
　　再審聲請人
　　即受判決人　甲○○
右列聲請人因妨害公務案件，對於本院九十三年度上易字第四六九號中華民國九十三
年十二月一日確定判決（臺灣台中地方法院九十二年度易字第二八七五號、臺灣台中
地方法院檢察署九十二年度偵字第二一二○七號、第二二八００號）聲請再審，本院
裁定如左：
    主      文
再審之聲請駁回。
    理      由
一、聲請意旨略以：（一）原確定判決書第二頁第１０、行「‧‧‧惟台中地檢署贓
    物庫之職員劉達仁，因見甲○○律師以二部車輛所載送前來之扣押物品數量龐大
    （後經清點有七十多箱）‧‧‧」經核與九二他字第一七五一號卷第頁載明：
    92保字第 3880之1號—張秀春１箱（個）、92保字第3881—李永忠等箱、92
    保字第  3882號游美華等４箱，合計箱不符，顯然此項卷內有利於聲請人之重
    要證據漏未審酌致認定事實不符。從而，認有2.10.生效的【法院與檢察官中部
    地區大型贓證物庫存放及管理辦法（草案）】之適用，認劉達仁、黃至宏等有告
    知聲請人之姪子林英豪等必須轉送潭子大型贓物庫等（原判決認此部分聲請人不
    知情），但聲請人不加理會仍要求渠等立即收受為構成妨害公務等等，自有可議
    。（二）原判決第一頁已載明「甲○○係臺灣臺北地方法院登錄之執業律師，於
    民國（下同）八十八年間，因受日商任天堂株式會社委任，分別對李永忠、張國
    勳、及游美華、以及張秀春等人提出違反著作權法、商標法之刑事告訴，後受承
    辦之法務部調查局人員之請（責付），保管上開各案經搜索所查扣之仿冒遊戲卡
    匣（李永忠、張國勳被查扣之仿冒遊戲卡匣分別有三千零二盒、三百零五盒，游
    美華被查扣之仿冒遊戲卡匣有九百八十三盒，張秀春被查扣之仿冒遊戲卡匣，依
    據刑事確定判決書之記載有六百十九盒，但責付保管書記載為六百十六個）‧‧
    ‧」等，其數量係【個】。（1）右揭張秀春部分，扣案、責付619個。但當日僅
    送個。首先敘明——原判決誤將張秀春七十六【個】誤會為七十餘【箱】。（
    2）次按，每個完整紙盒包裝的仿冒卡匣，其紙盒大小約長12公分、寬7公分、厚
    1.5公分。一個45*60*30的紙箱，可以容納近三百五十個卡匣。（3）是故，右揭
    判決所載 3002+305+983+76＝4366個，當日計分裝在【二十個】紙箱內，故以兩
    部【自用轎車】運送。右計【二十箱】，經聲請人一再陳明在狀。原判決誤將張
    秀春七十六【個】誤會為七十餘【箱】之外，漏未審酌前揭92他字第一七五一號
    卷第頁載明：92保字第3880之1號—張秀春１箱（個）、92保字第3881—李
    永忠等箱、92保字第3882號游美華等４箱，合計箱之重要證據，自屬天大的
    誤會。（三）從而緊接其後認定「‧‧‧，因該署贓物庫之庫房所庫存之贓證物
    已達飽和狀態，且該署設於臺中縣潭子鄉之大型贓物庫已經啟用，依照臺中地檢
    署贓物庫當時交辦之標準作業流程，上開扣押物品應送往臺中地檢署設於臺中縣
    潭子鄉之大型贓物庫保管，‧‧‧」等法令之適用，即完全違誤。據此，認定聲
    請人在執行科找書記官開單的時候，雖然不知在贓物庫的劉達仁、黃至宏等有告
    知聲請人之姪子林英豪等必須轉送潭子大型贓物庫等，暫時不要搬下車等情。致
    從執行科回到贓物庫之後，仍要求渠等立即收受為構成妨害公務等等。其事實認
    定既漏未審酌重要證據、據所認定之事實適用法令等，自有可議。爰依刑事訴訟
    法第四百二十一條之規定聲請再審云云。
二、按刑事訴訟法第四百二十一條所稱之就足生影響於判決之重要證據漏未審酌，必
    須該證據為真實，而足以據以認定受判決人應受無罪或免訴或輕於原審所認定之
    罪名而後可，否則不足以推翻原審所認定之罪名，即與該條之規定不合。經查（
    一）本件原判決縱有將張秀春之扣押物品保管清單上所載七十六個誤為七十餘箱
    ，惟本件訴訟之爭點乃係聲請人甲○○有無拍打台中地檢署贓物庫之櫃檯門窗
    及櫃檯台面，施強暴，並對該署之法警黃志宏揚稱：「你憑什麼關窗戶，什麼公
    務員，你給我出來」等語。聲請人有無對該署法警黃志宏稱：「什麼公務員，
    幹」等語。至張秀春之扣押物品保管清單上所載究係七十六個，抑或係七十餘箱
    ，並非本件主要爭點之所在，是原判決將上開七十六個誤為七十餘箱，係屬原判
    決誤寫之問題，可尋求裁定更正之方式解決，並不影響原判決事實之認定，更不
    足以推翻原審所認定之罪名。（二）台中地檢署之贓物庫庫房於案發當時是否確
    已達於飽和之狀態，有無要求聲請人將當天所載來之贓物送往該署設於臺中縣潭
    子鄉之大型贓物庫保管之必要，乃屬該署承辦公務員行政裁量權之行使，不論該
    行政裁量權之行使是否妥適？在未經變更之前，聲請人應有遵守之義務。是本件
    該署承辦公務員要求聲請人將系爭贓物送往該署設於臺中縣潭子鄉之大型贓物庫
    保管，縱有不妥，亦不影響聲請人妨害公務罪之成立，聲請人所舉之上開事由，
    亦不足以推翻原審所認定之罪名。綜上，聲請人之聲請再審與刑事訴訟法第四百
    二十一條所規定再審之要件不合，是其聲請並無理由，應予駁回。
三、據上論斷，應依刑事訴訟法第四百三十四條第一項，裁定如主文。
中      華      民      國      九十四  年      一      月      十一    日
                                 臺灣高等法院臺中分院刑事第八庭
                                       審判長法  官  羅  得  村
                                             法　官　陳　毓　秀
                                             法　官　劉　榮　服
右正本證明與原本無異。
不得抗告。
                                             書記官  陳　俞　豪
中      華      民      國      九十四  年      一      月      十二    日
                Ａ
